# 盈余公积

提问人：sky5511fly 时间：2011-04-16 14:32:05
如果企业章程等并无特别规定，在法定盈余公积已提到注册资本的50%以上，是否可以继续提取？ 审计有无调整的充分依据？

回答人：chenyiwei
比较赞同沙发、藤椅和板凳的意见。但需要注意：一般做法是继续提取，直到公司的股东会（注意不是董事会）作出不再计提的决议为止。以后如果由于法定公积金补亏或者法定公积金转增资本等原因导致法定公积金余额小于注册资本 50 ％的，应当恢复提取。